<!DOCTYPE html PUBLIC "-//W3C//DTD XHTML 1.0 Transitional//EN" "http://www.w3.org/TR/xhtml1/DTD/xhtml1-transitional.dtd">
<html xmlns="http://www.w3.org/1999/xhtml">
<head>
	<meta http-equiv="Content-Type" content="text/html; charset=iso-8859-1" />
	<title>Ymm‰rr‰ suomea</title>
	<style type="text/css" media="all">@import "css/styles.css";</style>
	<script type="text/javascript" src="swfobject.js"></script>
</head>
<body class="font-medium">
	<div id="main-wrapper">
		<div id="topbar"></div>
		<div id="main-menu">
			<table cellspacing="0" cellpadding="0" border="0" class="add-links"><tr>
				<td class="item"><img class="raquo" src="i/raquo.gif" alt="" height="7" width="4" /><a href="/ymmarra/index.php?moduli=sanakirja">Sanakirja</a></td>
				<td class="item"><img class="raquo" src="i/raquo.gif" alt="" height="7" width="4" /><a href="/ymmarra/index.php?moduli=verbit">Verbiluettelo</a></td>
				<td class="item"><img class="raquo" src="i/raquo.gif" alt="" height="7" width="4" /><a href="/ymmarra/index.php?moduli=kielioppi">Kielioppi</a></td>
			</tr></table>
			<table cellspacing="0" cellpadding="0" border="0"><tr>
				<td class="item"><img class="raquo" src="i/raquo.gif" alt="" height="7" width="4" /><a href="/ymmarra/index.php">Etusivu</a></td>
				<td class="item"><img class="raquo" src="i/raquo.gif" alt="" height="7" width="4" /><a href="/ymmarra/index.php?moduli=tekstit">Lukutekstit</a></td>
			</tr></table>
		</div>
		<div id="content">
			<table cellspacing="0" cellpadding="0" border="0" id="content-wrapper"><tr>
				<td>
					<div id="left-menu">
												<div class="header-verb"><span>Verbit</span></div>
						<div class="menu">
								<div class="init"><a href="/ymmarra/index.php?moduli=verbit&kirjain=a">A</a></div>
								<div class="init"><a href="/ymmarra/index.php?moduli=verbit&kirjain=e">E</a></div>
								<div class="init"><a href="/ymmarra/index.php?moduli=verbit&kirjain=h">H</a></div>
								<div class="init"><a href="/ymmarra/index.php?moduli=verbit&kirjain=i">I</a></div>
								<div class="init"><a href="/ymmarra/index.php?moduli=verbit&kirjain=j">J</a></div>
								<div class="init"><a href="/ymmarra/index.php?moduli=verbit&kirjain=k">K</a></div>
								<div class="init"><a href="/ymmarra/index.php?moduli=verbit&kirjain=l">L</a></div>
								<div class="init"><a href="/ymmarra/index.php?moduli=verbit&kirjain=m">M</a></div>
								<div class="init"><a href="/ymmarra/index.php?moduli=verbit&kirjain=n">N</a></div>
								<div class="init"><a href="/ymmarra/index.php?moduli=verbit&kirjain=o">O</a></div>
								<div class="init"><a href="/ymmarra/index.php?moduli=verbit&kirjain=p">P</a></div>
								<div class="init"><a href="/ymmarra/index.php?moduli=verbit&kirjain=r">R</a></div>
								<div class="init"><a href="/ymmarra/index.php?moduli=verbit&kirjain=s">S</a></div>
								<div class="init"><a href="/ymmarra/index.php?moduli=verbit&kirjain=t">T</a></div>
								<div class="init"><a href="/ymmarra/index.php?moduli=verbit&kirjain=u">U</a></div>
								<div class="init"><a href="/ymmarra/index.php?moduli=verbit&kirjain=v">V</a></div>
								<div class="init"><a href="/ymmarra/index.php?moduli=verbit&kirjain=y">Y</a></div>
								<div class="init"><a href="/ymmarra/index.php?moduli=verbit&kirjain=ƒ">ƒ</a></div>
						</div>					</div>
				</td>
				<td>
					<div id="main-content">
						<div id="path">
							<a href=".">Etusivu</a> &gt; <a href="/ymmarra/index.php?moduli=verbit&kirjain=K">K</a>						</div>
													<h1>KƒƒRIƒ</h1>
						<table cellspacing="0" cellpadding="0" border="0">
							<tr>
								<td colspan="2" style="padding-bottom:10px;"><strong>Aktiivin indikatiivi</strong></td>
							</tr>
							<tr>
								<td><pre>PREESENS                   
min‰     k‰‰rin            
sin‰     k‰‰rit            
h‰n      k‰‰rii            
me       k‰‰rimme          
te       k‰‰ritte          
he       k‰‰riv‰t          

PASSIIVI
         k‰‰rit‰‰n         

IMPERFEKTI                 
         k‰‰rin            
         k‰‰rit            
         k‰‰ri             
         k‰‰rimme          
         k‰‰ritte          
         k‰‰riv‰t          

PASSIIVI
         k‰‰rittiin        

PERFEKTI
olen     k‰‰rinyt          
olet     k‰‰rinyt          
on       k‰‰rinyt          
olemme   k‰‰rineet         
olette   k‰‰rineet         
ovat     k‰‰rineet         

PASSIIVI
on       k‰‰ritty          

PLUSKVAMPERFEKTI
olin     k‰‰rinyt          
olit     k‰‰rinyt          
oli      k‰‰rinyt          
olimme   k‰‰rineet         
olitte   k‰‰rineet         
olivat   k‰‰rineet         

PASSIIVI
oli      k‰‰ritty          
</pre></td>
								<td>&nbsp;&nbsp;&nbsp;</td>
								<td><pre>  KIELTOMUOTO
  en        k‰‰ri
  et        k‰‰ri
  ei        k‰‰ri
  emme      k‰‰ri
  ette      k‰‰ri
  eiv‰t     k‰‰ri


  ei        k‰‰rit‰

   
  en        k‰‰rinyt
  et        k‰‰rinyt
  ei        k‰‰rinyt
  emme      k‰‰rineet
  ette      k‰‰rineet
  eiv‰t     k‰‰rineet


  ei        k‰‰ritty


  en    ole k‰‰rinyt
  et    ole k‰‰rinyt
  ei    ole k‰‰rinyt
  emme  ole k‰‰rineet
  ette  ole k‰‰rineet
  eiv‰t ole k‰‰rineet


  ei      ole k‰‰ritty


  en    ollut  k‰‰rinyt
  et    ollut  k‰‰rinyt
  ei    ollut  k‰‰rinyt
  emme  olleet k‰‰rineet
  ette  olleet k‰‰rineet
  eiv‰t olleet k‰‰rineet


  ei    ollut  k‰‰ritty
</pre></td>
							</tr>
						</table>
						<table cellspacing="0" cellpadding="0" border="0">
							<tr>
								<td colspan="2" style="padding-bottom:10px;"><strong>Aktiivin konditionaali</strong></td>
							</tr>
							<tr>
								<td><pre>PREESENS
min‰     k‰‰risin          
sin‰     k‰‰risit          
h‰n      k‰‰risi           
me       k‰‰risimme        
te       k‰‰risitte        
he       k‰‰risiv‰t        

PASSIIVI
         k‰‰ritt‰isiin     

PERFEKTI
olisin   k‰‰rinyt          
olisit   k‰‰rinyt          
olisi    k‰‰rinyt          
olisimme k‰‰rineet         
olisitte k‰‰rineet         
olisivat k‰‰rineet         

PASSIIVI
olisi    k‰‰ritty          
</pre></td>
								<td>&nbsp;&nbsp;&nbsp;</td>
								<td><pre> 
  en        k‰‰risi
  et        k‰‰risi
  ei        k‰‰risi
  emme      k‰‰risi
  ette      k‰‰risi
  eiv‰t     k‰‰risi


  ei        k‰‰ritt‰isi


  en    olisi  k‰‰rinyt
  et    olisi  k‰‰rinyt
  ei    olisi  k‰‰rinyt
  emme  olisi  k‰‰rineet
  ette  olisi  k‰‰rineet
  eiv‰t olisi  k‰‰rineet 


  ei    olisi  k‰‰ritty
</pre></td>
							</tr>
						</table>
						<table cellspacing="0" cellpadding="0" border="0">
							<tr>
								<td colspan="2" style="padding-bottom:10px;"><strong>Aktiivin potentiaali</strong></td>
							</tr>
							<tr>
								<td><pre>PREESENS
min‰     k‰‰rinen          
sin‰     k‰‰rinet          
h‰n      k‰‰rinee          
me       k‰‰rinemme        
te       k‰‰rinette        
he       k‰‰rinev‰t        

PASSIIVI
         k‰‰ritt‰neen      

PERFEKTI
lienen   k‰‰rinyt          
lienet   k‰‰rinyt          
lienee   k‰‰rinyt          
lienemme k‰‰rineet         
lienette k‰‰rineet         
lienev‰t k‰‰rineet         

PASSIIVI
lienee   k‰‰ritty          
</pre></td>
								<td>&nbsp;&nbsp;&nbsp;</td>
								<td><pre> 
  en        k‰‰rine
  et        k‰‰rine
  ei        k‰‰rine
  emme      k‰‰rine
  ette      k‰‰rine
  eiv‰t     k‰‰rine


  ei        k‰‰ritt‰ne


  en    liene  k‰‰rinyt
  et    liene  k‰‰rinyt
  ei    liene  k‰‰rinyt
  emme  liene  k‰‰rineet
  ette  liene  k‰‰rineet
  eiv‰t liene  k‰‰rineet 


  ei    liene  k‰‰ritty
</pre></td>
							</tr>
						</table>
						<table cellspacing="0" cellpadding="0" border="0">
							<tr>
								<td colspan="2" style="padding-bottom:10px;"><strong>Aktiivin imperatiivi</strong></td>
							</tr>
							<tr>
								<td><pre>PREESENS

(sin‰)   k‰‰ri             
(h‰n)    k‰‰rikˆˆn         
(me)     k‰‰rik‰‰mme       
(te)     k‰‰rik‰‰          
(he)     k‰‰rikˆˆt         

PASSIIVI
         k‰‰ritt‰kˆˆn      

PERFEKTI

ole      k‰‰rinyt          
olkoon   k‰‰rinyt          
olkaamme k‰‰rineet         
olkaa    k‰‰rineet         
olkoot   k‰‰rineet         

PASSIIVI

olkoon   k‰‰ritty          
</pre></td>
								<td>&nbsp;&nbsp;&nbsp;</td>
								<td><pre> 

  ‰l‰       k‰‰ri   
  ‰lkˆˆn    k‰‰rikˆ
  ‰lk‰‰mme  k‰‰rikˆ
  ‰lk‰‰     k‰‰rikˆ
  ‰lkˆˆt    k‰‰rikˆ


  ‰lkˆˆn    k‰‰ritt‰kˆ



  ‰l‰      ole  k‰‰rinyt
  ‰lkˆˆn   olko k‰‰rinyt
  ‰lk‰‰mme olko k‰‰rineet
  ‰lk‰‰    olko k‰‰rineet
  ‰lkˆˆt   olko k‰‰rineet



  ‰lkˆˆn   olko k‰‰ritty
</pre></td>
							</tr>
						</table>
						<table cellspacing="0" cellpadding="0" border="0">
							<tr>
								<td colspan="2" style="padding-bottom:10px;"><strong>Verbin nominaalimuodot</strong></td>
							</tr>
							<tr>
								<td><pre>I INFINITIIVI              

Lyhyempi muoto:            
         k‰‰ri‰            

Pitempi muoto:             
         k‰‰ri‰kseni       
         k‰‰ri‰ksesi
         k‰‰ri‰kseen
         k‰‰ri‰ksemme
         k‰‰ri‰ksenne
         k‰‰ri‰kseen

III  INFINITIIVI           

inessiivi    k‰‰rim‰ss‰    
elatiivi     k‰‰rim‰st‰    
illatiivi    k‰‰rim‰‰n     
adessiivi    k‰‰rim‰ll‰
abessiivi    k‰‰rim‰tt‰    
instruktiivi k‰‰rim‰n      
                           
Passiivi
instruktiivi k‰‰ritt‰m‰n   
                           
                           
 




<pre>


</BODY>
</HTML>
</pre></td>
								<td>&nbsp;&nbsp;&nbsp;</td>
								<td><pre>  II INFINITIIVI

  inessiivi     k‰‰riess‰
  instruktiivi  k‰‰rien

  Passiivi
  inessiivi     k‰‰ritt‰ess‰






  IV INFINITIIVI

  nominatiivi   k‰‰riminen
  partitiivi    k‰‰rimist‰
    

  I PARTISIIPPI 
  aktiivi       k‰‰riv‰
  passiivi      k‰‰ritt‰v‰

  II PARTISIIPPI 
  aktiivi       k‰‰rinyt
  passiivi      k‰‰ritty










</pre></td>
							</tr>
						</table>

					</div>
				</td>
			</tr></table>		</div>
		<div id="footer"><a href="http://www.oph.fi/"><img src="i/oph_logo_ymmarrasuomea.gif" width="157" height="35" alt="OPH" /></a></div>
	</div>
</body>
</html>
